臺灣高等法院刑事裁定
111年度抗字第379號
抗  告  人  
即  受刑人  施志宏



上列抗告人即受刑人因聲請定其應執行刑案件，不服臺灣桃園地
方法院中華民國111年1月28日裁定（111年度聲字第137號），提
起抗告，本院裁定如下：
    主  文
抗告駁回。                                             
    理  由
一、原裁定意旨略以：抗告人即受刑人施志宏（下稱抗告人）因
    竊盜等案件，經法院判處如原裁定附表所示之刑確定，原審
    為各該案犯罪事實最後判決之法院，爰依檢察官之聲請，依
    刑事訴訟法第477條第1項以及刑法第53條、第51條第5款等
    規定，定其應執行刑為有期徒刑2年等語。
二、抗告意旨略以：法院對屬於自由裁定事項，固有自主裁量權
    ，但並非概無法律之拘束，其於法律上仍受「外部界限」及
    「內部界限」所限制。又法院所規定範圍之「外部界限」之
    外，尚應受比例原則、公平正義原則之規範，並謹守法律秩
    序之理念，社會情感等慣例所規範，而目前現階段之刑事政
    策，非只實現以律報主義之觀念，尤重在教化功能。抗告人
    因原審裁定之犯行所受處罰將遠高於同類型之被告，其裁量
    權之行使應非妥適，並難以令抗告人折服，懇請就抗告人之
    人格特性及犯罪目的、動機、手段程度，犯後態度，所生之
    危害及當時所處環境等綜合判斷，給予抗告人較為適法之裁
    定云云。
三、按裁判確定前犯數罪者，併合處罰之；數罪併罰，有二裁判
    以上者，依刑法第51條之規定，定其應執行之刑；宣告多數
    有期徒刑，於各刑中之最長期以上，各刑合併之刑期以下，
    定其刑期，但不得逾30年，刑法第50條、第51條第5款及第5
    3條分別定有明文。又數罪併罰定應執行刑，係出於刑罰經
    濟與責罰相當之考量，並非予犯罪行為人或受刑人不當之利
    益，為一種特別的量刑過程，乃對犯罪行為人本身及所犯各
    罪之總檢視，除應考量行為人所犯數罪反應出之人格特性，
    並應權衡審酌行為人之責任與整體刑法目的及相關刑事政策
    ，在量刑權之法律拘束性原則下，依刑法第51條第5款之規
    定，採限制加重原則，以宣告各刑中之最長期為下限，各刑
    合併之刑期為上限，但最長不得逾30年，資為量刑自由裁量
    權之外部界限，並應受法秩序理念規範之比例原則、平等原
    則、責罰相當原則、重複評價禁止原則等自由裁量權之內部
    抽象價值要求界限之支配，以使輕重得宜，罰當其責，俾符
    合法律授與裁量權之目的。是個案之裁量判斷，除非有全然
    喪失權衡意義或其裁量行使顯然有違比例、平等諸原則之裁
    量權濫用情形，即不得任意指其為違法。
四、抗告人先後犯如原裁定附表所示之5罪，經法院分別判處罪
    刑確定，最早確定者為民國109年10月6日，而各罪之犯罪行
    為時間，均在該裁判確定日期前所犯，原審為該案最後事實
    審法院等情，有各該判決書及本院被告前案紀錄表附卷可稽
    ，合於刑法第50條併合處罰之情形。原裁定附表所示各罪，
    其中最長期刑度為有期徒刑7月，而其中編號1至3之罪，曾
    經法院定應執行有期徒刑1年，編號4曾經法院定應執行有期
    徒刑9月，編號5曾經法院定應執行有期徒刑6月，總和為2年
    3月。原審依檢察官之聲請，就附表所示各罪，合併定應執
    行刑有期徒刑2年，並未踰越刑法第51條第5款所定法律之外
    部性界限，亦以前定執行刑為基礎，整體考量後裁量之刑度
    減輕，已給予適度刑罰折扣，符合法律授與裁量之恤刑目的
    ，與內部性界限無違，並無不合。抗告意旨以前詞指摘原裁
    定不當，為無理由，應予駁回。
據上論斷，應依刑事訴訟法第412條，裁定如主文。　
中　　華　　民　　國　　111 　年　　3 　　月　　31　　日
                  刑事第四庭    審判長法　官  陳筱珮
                                      法　官  羅郁婷
                                      法　官  柯姿佐
以上正本證明與原本無異。
不得再抗告。
                                      書記官  許銘顯
中　　華　　民　　國　　111 　年　　3 　　月　　31　　日